# 求教！评估基准日和交割日之间的过渡期损益

提问人：wqhaohaoxuexi 时间：2020-07-28 09:51:00
求教！评估基准日和交割日之间的过渡期损益是否可以跨年，时间最长为多久。若合同约定评估基准日和交割日之间的损益由购买方享有，但被购买方在过度期的损益已计入合并报表，那么在处置股权时个别报表和合并报表分别应当如何处理？谢谢！

回答人：chenyiwei
评估基准日和交割日可以跨越不同的会计年度，但受制于评估报告的有效期限制，这两个日期之间的过渡期不应超过一年。
若合同约定评估基准日和交割日之间的损益由购买方享有，则对于转让方而言，仍需合并目标公司直到实际完成处置之日。由于过渡期损益导致处置日净资产不同于基准日（假设过渡期目标公司为盈利，则处置日净资产大于基准日净资产），相应地，合并报表层面的处置损益（处置价款-处置日目标公司净资产）也会相应发生变化，不同于按照基准日净资产模拟计算的金额。
由于转让方个别报表层面对长期股权投资采用成本法核算，不会因目标公司的盈亏相应调整子公司长期股权投资账面价值，故过渡期损益归属的约定对个别报表层面的处置损益计量无影响。